【裁判字號】    95,破抗,9
【裁判日期】    950927
【裁判案由】    宣告破產
【裁判全文】
臺灣高等法院高雄分院民事裁定          95年度破抗字第9號
再  抗告人 甲○○
訴訟代理人 陳水聰律師
上列抗告人因聲請宣告破產事件，對於民國95年8 月24日本院所
為裁定提起再抗告，本院裁定如下：
    主  文
再抗告駁回。
再抗告程序費用由再抗告人負擔。
    理  由
一、按對於抗告法院以抗告無理由而駁回其抗告之裁定再為抗告
    ，僅得以其適用法規顯有錯誤為理由，並經原法院之許可者
    為限，且原法院之許可以原裁定所涉及之法律見解具有原則
    上之重要性者為限。又原法院對於再為抗告，認為不應許可
    者，應以裁定駁回其抗告。此觀民事訴訟法第486 條第4、5
    、6 項、第436 條之3 第3 項規定自明。
二、本件再抗告人不服臺灣高雄地方法院95年度破字第25號於95
    年5 月29日駁回其聲請之裁定，提起抗告，經本院以抗告無
    理由予以裁定駁回。再抗告人再抗告意旨略以：（一）抗告
    人仍得自鄭逸婷處取回新台幣（下同）355,000 元現金用以
    支付破產管理人之報酬及相關破產程序之費用後，已足以構
    成破產財團，本院裁定違反破產法第57條、第148 條規定及
    司法院25年院字第1505號解釋意旨，而違背法令。（二）抗
    告人負債總額已超過總資產甚多，屬「不能清償債務」，符
    合宣告破產之要件，又其所有之財產均無別除權存在，仍得
    構成破產財團，以支付相關破產程序費用及分配債務。又司
    法院體認破產制度賦予債務人在經濟上重生復甦之立法旨意
    ，已研究修正破產法，確認不需「破產實益」之要件，以擴
    大適用機會，原裁定與同級法院歷來所表示之法律見解不同
    ，其適用破產法第1 條、第57條及最高法院86年台抗字第47
    9 號裁定意旨顯有錯誤而違背法令云云。
三、惟查，本院原裁定認為抗告人縱可自鄭逸婷處取回355,000
    元現金以支付破產管理人之報酬及相關破產程序費用，惟其
    得以實際清償債權之餘額與現有債權得受償之比例斟酌，若
    准與破產而使得以免除其餘進90% 之債務，難認有符合債權
    債務間相對之衡平。且破產制度既在於調和債務人重生機能
    及債權人權益保障，若有其他替代機制，更能為適當之處理
    時，即無藉由宣告破產之必要。而本件抗告人自承係因其妻
    個人之不當投資，以抗告人之信用卡及現金卡之副卡借貸投
    資，而政府機關既已訂有督促金融機關就此類債務踐行協商
    機制，並已另積極訂立相關債務清償之法規以資因應，則若
    能藉由其他較為合理之機制為清償事宜之處理，而非以強制
    免除債務之方式為破產，應係較符合衡平之方案。本院除認
    以抗告人現行提出構成破產財團之財產，尚難認有達到准予
    宣告破產之實益外，在現行破產效力係強制免責之情形下，
    抗告人所提出構成破產財團之財產，亦未能使本院認已符合
    破產機制之本旨，故在抗告人未能提出其他較為合理且有清
    償實益之破產財團前，本院尚難准予破產之宣告而裁定駁回
    抗告人之聲請，並無適用法規顯有錯誤之情事，且原裁定所
    涉及之法律見解並不具有原則上之重要性，自不應許可其再
    為抗告，依前開說明，其再為抗告，應予駁回。
三、據上論結，本件再抗告不應許可，依民事訴訟法第486 條第
    6項、第436 條之3 第3 項、第95條、第78條裁定如主文。
中    華    民    國    95    年    9   月    27      日
                            民事第六庭
                                審判長法官  許明進
                                法      官  謝肅珍
                                法      官  朱玲瑤
以上正本證明與原本無異。
如不服本裁定應於送達後10日內向本院提出抗告狀（並按他造當
事人之人數附繕本）， 並繳納抗告費新臺幣1,000 元。
中    華    民    國    95    年    9   月    27      日
                                書  記  官  賴梅琴


司法院資訊處製作；財團法人民間司法改革基金會備份。
